臺灣嘉義地方法院刑事判決　　　　　　　　　　　　九十二年度簡上字第一四八號
　　上　訴　人　臺灣嘉義地方法院檢察署檢察官
　　上　訴　人
　　即　被　告　丙○○
右列上訴人因傷害案件，不服本院簡易庭民國九十二年八月七日九十二年度簡字第九
二二號第一審判決（聲請簡易判決處刑書案號：臺灣嘉義地方法院檢察署九十二年度
偵字第四五五八號），提起上訴，本院管轄之第二審合議庭判決如左：
    主  文
上訴駁回。
    事  實
一、緣丙○○與甲○○原為男女朋友，丁○○則為甲○○所經營位於嘉義市○○路八
    ０一之二號之「康康的店」通訊行員工，丙○○因不滿丁○○誣指其要丁○○不
    要再至該通訊行上班，遂於民國九十二年七月一日凌晨二時許，持其所有之螺絲
    起子一把，前往上開通訊行與丁○○理論，雙方因而於通訊行內起爭執，爭執中
    ，丙○○竟基於傷害之犯意，以所持之螺絲起子刺傷丁○○左後背部，因而造成
    丁○○受有左側肩胛骨穿刺併氣胸之傷害，丙○○刺傷丁○○後，便攜該螺絲起
    子逃逸，嗣經警循線查獲上情，並經丙○○允許，由甲○○陪同前往丙○○位於
    嘉義市○○街三巷一五號五樓四租屋處起出前開螺絲起子一把。
二、案經丁○○訴由嘉義市警察局第一分局報告臺灣嘉義地方法院檢察署檢察官偵查
    後聲請以簡易判決處刑。
    理  由
一、訊據上訴人即被告丙○○對於右揭持螺絲起子傷害告訴人丁○○之事實坦承不諱
    ，核與告訴人指訴之情節大致相符，復有財團法人天主教聖馬爾定醫院診斷證明
    書一份附卷及螺絲起子一把扣案可稽。至上訴人雖否認扣案之螺絲起子並非其傷
    害告訴人所使用云云，惟查，上訴人於偵查中業已坦承扣案之螺絲起子為其所有
    ，且曾於本院審理時坦承持扣案之螺絲起子傷害告訴人，另證人甲○○於本院審
    理時證稱：該把螺絲起子本來找不到，後來其與被告電話聯絡後，經被告告知始
    協同警方在被告住處扣得等語（見本院二審卷第四八頁），因此，扣案之螺絲起
    子應足認係被告傷害告訴人所使用之凶器。本件事證明確，其犯行堪以認定。
三、核上訴人所為，係犯刑法第二百七十七條第一項之傷害罪。原審適用刑事訴訟法
    第四百四十九條第一項前段、（漏載第四百五十條第一項）、第四百五十四條第
    二項，刑法第二百七十七條第一項、第四十一條第一項前段、第三十八條第一項
    第二款，罰金罰鍰提高標準條例第一條前段、第二條，逕以簡易判決判處上訴人
    有期徒刑六月，如易科罰金以三百元折算一日，扣案之螺絲起子一支沒收，核其
    認事用法及量刑均屬妥適。上訴人上訴意旨雖分別指摘原判決量刑過輕或過重，
    然本院審酌告訴人所受之傷勢不輕，被告欲與告訴人和解，惟雙方因賠償金額、
    付款方式（得否分期）有所爭執而未能達成和解等情狀，認上訴人前開上訴意旨
    均為無理由，均應予駁回。
據上論結，應依刑事訴訟法第四百五十五條之一第一項、第三項、第三百六十八條，
判決如主文。
本案經檢察官乙○○到庭執行職務。
中      華      民      國    九十三    年      一      月     二十     日
                                  臺灣嘉義地方法院刑事第二庭
                                      審判長  法  官  許兆慶
                                              法  官  廖政勝
                                              法  官  林坤志
右正本證明與原本無異。
本件不得上訴。
中      華      民      國    九十三    年    一      月     二十     日
                                              書記官  黃意雯
附錄本判決論罪法條全文
刑法第二百七十七條第一項
傷害人之身體或健康者，處三年以下有期徒刑、拘役或一千元以下罰金。
